【裁判字號】    90,交訴,86
【裁判日期】    900612
【裁判案由】    過失致死
【裁判全文】
臺灣彰化地方法院刑事判決                            九十年度交訴字第八六號
    公  訴  人  臺灣彰化地方法院檢察署檢察官
    被      告  甲○○
右列被告因過失致死案件，經檢察官提起公訴（九十年度偵字第一六四一號），本院
判決如左：
    主  文
甲○○因過失致人於死，處有期徒刑壹年肆月。又服用毒品，不能安全駕駛動力交通
工具而駕駛，處有期徒刑月。應執行有期徒刑壹年伍月，緩刑年，緩刑期內付保
護管束。
    事  實
一、甲○○於民國九十年一月二十二日中午某時，在彰化縣田尾鄉○○路三四０號施
    用第二級毒品安非他命後，已不能安全駕駛動力交通工具，竟於同日下午二十三
    時許，無照駕駛ＯＦ－七六一０號自用小客車，沿彰化縣田尾鄉○○路一段由南
    向北行駛，途經該路段四三０號前時，應注意車前狀況，隨時採取必要之安全措
    施，且行車速度亦須依標誌規定，不得超速行駛，而當時該路段之速限為每小時
    五十公里，天候晴朗、有照明、道路筆直、無障礙物、視距良好，依此情形，並
    無不能注意之情事，詎其疏未注意，仍貿然以時速一百公里之速度行駛，以至閃
    避車輛失控，往前偏右衝撞立於路旁「拜天公」之劉光濱、劉光濠及乙○○，致
    劉光濱受有頭部外傷、顱內出血之傷害；劉光濠受有腹腔內出血之傷害；乙○○
    受有右手骨折之傷害。嗣劉光濠、劉光濱經送醫急救後，仍分別延至同年月二十
    三日四時三十六分許、同日十五時三十四分許因傷重不治死亡。
二、案經彰化縣警察局北斗分局報請臺灣彰化地分法院檢察署檢察官相驗後偵查起訴
    。
    理  由
一、被告對於施用第二級毒品安非命後，於右揭時、地無照駕車，因超速行駛，又疏
    未注意車前狀況，衝撞劉光濱、劉光濠及乙○○，致劉光濱受有頭部外傷、顱內
    出血之傷害，劉光濠受有腹腔內出血之傷害，乙○○受有右手骨折之傷害，劉光
    濱、劉光濠經送醫急救後不治死亡之事實，供承明白，並有現場相片、受理各類
    案件紀錄表、道路交通事故調查報告表及彰化縣衛生局煙毒尿液檢驗成績書附相
    驗卷可稽。而被害人劉光濱、劉光濠確因本件車禍受傷死亡，亦經檢察官督同檢
    驗員相驗無訛，製有驗斷書、勘驗筆錄及相驗屍體證明書附相驗卷足憑。
二、按汽車駕駛人吸食毒品者，不得駕車；行車速度，依標誌之規定，又汽車行駛時
    ，駕駛人應注意車前狀況，並隨時採取必要安全措施，道路交通安全規則第一百
    一十四條第三款、第九十三條第一項及第九十四條第三項分別定有明文。本案被
    告於右揭時、地駕車，自應遵守上開規定，然竟違反規定，施用毒品安非他命，
    且依道路交通事故調查報告表所載，當時該路段之速限為每小時五十公里，天候
    晴朗、有照明、道路筆直、無障礙物、視距良好，依此情形，並無不能注意之情
    事，詎亦疏未注意車前狀況，並貿然以時速一百公里之速度行駛，致衝撞及劉光
    濱、劉光濠及乙○○，則其對於本件車禍之發生自有過失。且其過失行為，與被
    害人劉光濱、劉光濠之死亡，以及被害人乙○○之受傷間，確亦有因果關係。又
    被告於駕車前施用第二級毒品安非他命，對其駕車確有影響，此為其所自承，參
    以安非他命施用後，於二至五小時內會產生興奮作用，繼之則陷入倦怠、疲勞及
    無力感之狀態等情，足見被告已不能安全駕駛動力交通工具無訛。是罪證明確，
    被告犯行堪予認定。
三、核被告所為，係犯刑法第一百八十五條之三之公共危險罪、第二百七十六條第一
    項之過失致人於死罪及第二百八十四條第一項之過失傷害罪。其無駕駛執照又吸
    食毒品駕車，因而致人受傷、死亡，依道路交通管理處罰條例第八十六條第一項
    規定，所犯過失致人於死罪及過失傷害罪，均應加重其刑。又其一過失駕駛行為
    ，觸犯過失致死罪及過失傷害罪，應從一重之過失致死罪處斷。再者，其所犯公
    共危險罪及過失致死罪，犯意各個別，行為互異，應分論併罰。公訴意旨認係想
    像競合，應從一處斷，尚有未洽。爰審酌被告之素行，及其犯罪之動機、目的、
    手段、智識程度、所生之危害並犯罪後之態度良好等一切情狀，所犯二罪，各量
    處如主文所示之刑，並定其應執行之刑。查被告未曾受有期徒刑以上刑之宣告，
    且所犯過失致人於死罪及過失傷害罪部分，於被害人受傷、死亡後，復已與被害
    人及被害人家屬成立調解，賠償被害人及被害人家屬，有台灣高等法院被告全國
    前案紀錄表及調解書在卷可參，因一時疏忽，致罹刑章，經此教訓，當知警愓，
    應無再犯之虞，本院認其刑之宣告以暫不執行為適當，爰併予宣告緩刑三年，且
    於緩刑期內付保護管束，以啟自新。
據上論斷，應依刑事訴訟法第二百九十九條第一項前段，道路交通管理處罰條例第八
十六條第一項，刑法第五十五條、第一百八十五條之三、第二百七十六條第一項、第
二百八十四條第一項、第五十一條第五款、第七十四條第一款、第九十三條，罰金罰
鍰提高標準條例第一條前段，判決如主文。
中      華      民      國      九十      年      六      月    十二    日
                                臺灣彰化地方法院刑事第三庭
                                    法      官  廖  國  佑
右正本證明與原本無異。
如不服本判決，應於判決送達後十日內，向本院提出上訴狀( 須附繕本 )。
告訴人或被害人對於判決如有不服具備理由請求檢察官上訴者，其上訴期間之計算係
以檢察官收受判決正本之日期為準。
                                    法院書記官  卓  俊  杰
中      華      民      國      九十      年      六      月    十五    日
刑法第一百八十五條之三：
服用毒品、麻醉藥品、酒類或其他相類之物，不能安全駕駛動力交通工具而駕駛者，
處一年以下有期徒刑、拘役或三萬元以下罰金。
刑法第二百七十六條
因過失致人於死者，處二年以下有期徒刑、拘役或二千元以下罰金。
從事業務之人，因業務上之過失犯前項之罪者，處五年以下有期徒刑或拘役，得併科
三千元以下罰金。
刑法第二百八十四條
因過失傷害人者，處六月以下有期徒刑、拘役或五百元以下罰金。致重傷者，處一年
以下有期徒刑、拘役或五百元以下罰金。
從事業務之人，因業務之過失傷害人者，處一年以下有期徒刑、拘役或一千元以下罰
金。致重傷者，處三年以下有期徒刑、拘役或二千元以下罰金。


司法院資訊處製作；財團法人民間司法改革基金會備份。
